【裁判字號】    97,交聲,125
【裁判日期】    970121
【裁判案由】    違反道路交通管理處罰條例聲明異議
【裁判全文】
臺灣臺北地方法院交通事件裁定         97年度交聲字第125號
受 處分 人  甲○○
原處分機關  臺北市交通事件裁決所
上列受處分人因違反道路交通管理處罰條例案件，對於原處分機
關中華民國96年12月10日所為之處分（原處分案號：北市裁四字
第裁22-AEV977987號）聲明異議，本院裁定如下：
    主  文
異議駁回。
    理  由
一、按駕駛執照業經吊銷、註銷仍駕駛小型車或機器腳踏車，處
    新臺幣（下同） 6,000元以上12,000元以下罰鍰，道路交通
    管理處罰條例（下稱條例）第21條第1項第4款規定甚明。次
    按違反道路交通管理事件行為人，經主管機關裁決後逾15日
    未向管轄地方法院聲明異議，或其聲明異議經法院裁定確定
    ，而不依裁決或裁定繳納罰鍰，按其罰鍰數額，易處吊扣汽
    車牌照或駕駛執照1個月至3個月；不依期限繳送汽車牌照或
    駕駛執照者，吊銷其汽車牌照或駕駛執照，修正施行前條例
    第65條第1項第3款亦定有明定。
二、本件受處分人騎乘UTI-813號輕型機車於民國96年9月20日15
    時許，在臺北市○○路，經警攔停舉發駕駛執照逾期仍駕駛
    輕型機車之違規，原處分機關查明後乃依條例第21條第1 項
    第4 款駕駛執照業經註銷仍駕駛機器腳踏車規定，處以罰鍰
    9,600元、扣繳駕照。
三、異議意旨略以：受處分人固不否認於上開時地駕駛輕型機車
    之事實，惟辯稱：伊因對駕照被註銷毫不知悉，遭警查獲時
    仍有駕照在身，及使用多年老舊機車，似為不對稱處罰，懇
    請撤銷原處分等語。
四、經查：
（一）本件受處分人確有於96年9 月20日15時許，在臺北市○○
      路，騎乘UTI-813 號輕型機車，經警攔停等情，為受處分
      人所不否認。
（二）受處分人前於90年11月22日9時許，駕駛車牌號碼DS-8611
      號自用小客貨車行經臺北市○○○路與仁愛路口時，因肇
      事無人傷亡車輛尚能行走不儘速將車輛移置路邊妨礙交通
      ，遭台北市政府警察局信義分局交通分隊警員，以北市警
      交大字第AIB0000000號舉發違反道路交通管理事件通知單
      當場舉發違規，惟受處分人並未於舉發通知單所載應到案
      日期（90年12月07日前）到案，原處分機關乃於91年9月4
      日逕行裁決（北市裁三字第駕裁22—AIB202459 號〔下稱
      前案裁決書〕），並於同月24日送達裁決書; 前案裁決書
      並載有如逾期未繳罰款，原處分機關分別得於特定期日起
      吊扣、吊銷或逕行註銷駕照。惟因受處分人仍未於限期前
      到案，原處分機關乃依條例第65條第1項第3款、同條項第
      1 款規定，於92年3月4日逕行註銷其駕駛執照等情，有原
      台北市政府警察局信義分局交通分隊舉發違反道路交通管
      理事件通知單（移送聯）影本、原處分機關前案裁決書影
      本、中華民國郵政掛號郵件收件回執影本等在卷可稽。矧
      汽車駕駛執照上原即載有使用期限、逾期未換發註銷等字
      樣; 受處分人於本案所受員警舉發原因即係駕照逾期，本
      即不得推諉不知其駕照註銷不得駕駛。是以受處分人本案
      經舉發違規之時間，既因其駕駛執照註銷後，未再重新考
      領駕駛執照，使用註銷之駕駛執照駕車等情，甚為明確，
      並有受處分人親自簽收之郵政掛號郵件收件回執影本可證
      ，受處分人以不知駕照遭註銷置辯，自不可採。另受處分
      人陳稱所駕機車老舊、價值甚低而與受罰金額不成比例等
      語，因其所駕機車仍得正常行駛且確行駛於道路，故仍應
      受相關交通法規規範，自不得藉口價值輕微逃避法律責任
      ，其辯解亦不足採。
五、綜上所述，受處分人確有駕駛執照業經註銷仍駕駛機器腳踏
    車之違規行為，原處分機關依條例第21條第1項第4款之規定
    ，裁處受處分人罰鍰9,600 元、扣繳駕照，核無違誤。本件
    受處分人之異議為無理由，應予駁回。
六、依道路交通案件處理辦法第19條，裁定如主文。
中    華    民    國    97    年    1     月    21    日
                  交通法庭法  官  呂政燁
以上正本證明與原本無異。
如不服本裁定應於送達後5日內向本院提出抗告狀。
                          書記官  呂欣穎
中    華    民    國    97    年    1     月    21    日


司法院資訊處製作；財團法人民間司法改革基金會備份。
